【裁判字號】    97,台上,4102
【裁判日期】    970828
【裁判案由】    違反毒品危害防制條例
【裁判全文】
最高法院刑事判決            九十七年度台上字第四一０二號
上  訴  人  甲○○
上列上訴人因違反毒品危害防制條例案件，不服台灣高等法院高
雄分院中華民國九十七年六月二十七日第二審判決（九十七年度
上訴字第四一八號，起訴案號：台灣高雄地方法院檢察署九十六
年度偵字第二二五二五、二二五二六、二二五二七號），提起上
訴，本院判決如下：
    主  文
上訴駁回。
    理  由
按刑事訴訟法第三百七十七條規定，上訴於第三審法院，非以判
決違背法令為理由，不得為之。是提起第三審上訴，應以原判決
違背法令為理由，係屬法定要件。如果上訴理由書狀並未依據卷
內訴訟資料，具體指摘原判決不適用何種法則或如何適用不當，
或所指摘原判決違法情事，顯與法律規定得為第三審上訴理由之
違法情形，不相適合時，均應認其上訴為違背法律上之程式，予
以駁回。本件上訴人甲○○上訴意旨略稱：(一)、原判決認定上訴
人於如原判決事實欄所載時地，交付新台幣（下同）二百萬元與
周世偉，係以證人侯安泰證述各情，為其主要論據之一。然侯安
泰於第一審法院九十三年度訴字第三一八七號，即上訴人另案違
反毒品危害防制條例一案，及嗣於原審審理中，就上訴人與周世
偉在新光大樓見面時，其是否曾在場目睹一節，前後供述不一。
乃原判決逕以侯安泰有矛盾之供述，為不利上訴人認定之依據，
於法有違。(二)、原判決認定上訴人於民國九十四年三月二十八日
十四時十一分，以行動電話與周世偉確認交易甲基安非他命之數
量為五公斤，其甲基安非他命每公斤之價格為五十五萬元，嗣上
訴人又改與周世偉交易甲基安非他命三公斤半，上訴人並交付二
百萬元與周世偉。然甲基安非他命如以每公斤五十五萬元計算，
二百萬元所能購得甲基安非他命之數量，其重量顯不止三公斤半
。上訴人顯不可能於談好價格後，又以較高之價格販入甲基安非
他命。原審未詳細斟酌上情而逕為不利上訴人之認定，於法有違
。(三)、上訴人與周世偉分別遭治安單位查獲後，即遭收押禁見而
彼此間並無串供之機會，周世偉一再供稱扣案之甲基安非他命係
託上訴人保管，其與上訴人辯解各情相符。乃原判決未說明周世
偉有利上訴人供述各情，其何以不能為有利上訴人論斷之理由，
於法有違等語。
惟查原判決認定上訴人有原判決事實欄所記載之販賣第二級毒品
（累犯）犯行，係以訊據上訴人供承於如原判決事實欄所載時地
，於以行動電話與周世偉聯繫後，先至農民銀行提領現款，嗣由
周世偉交付伊如原判決事實欄所載之甲基安非他命等情是實，上
訴人雖否認有意圖營利而販入甲基安非他命之犯行，辯稱：伊係
代友人看該批甲基安非他命，且係周世偉暫時將甲基安非他命寄
放伊處云云。然查上訴人上開供承各情，核與周世偉所證述之情
節相符，並有農民銀行東港分行相關存款存摺等可資佐證。又上
訴人與同世偉交付甲基安非他命之過程，復經第一審勘驗警方蒐
證錄影光碟屬實。另為警查獲如原判決事實欄所載之四包物品，
經送內政部警政署刑事警察局鑑定結果呈甲基安非他命陽性反應
（驗前總毛重三五四五公克），有該局九十四年五月六日刑鑑字
第０九四００五二三七三號鑑定書在卷可稽，堪認上訴人上開供
述各情係屬事實。參酌證人即查獲逮捕上訴人之海巡署高雄市機
動查緝隊查緝員侯安泰所證述之內容；上訴人與周世偉間以電話
交談及傳送簡訊之內容；上訴人提領現金三百萬元後之行蹤等情
以觀，堪認上訴人於案發當日下午，係在高雄縣林園鄉○○路「
麥當勞」附近交付二百萬元價金與周世偉，嗣另在高雄縣林園鄉
○○路○段五十五號「全國加油站林園站」，收受周世偉所交付
如原判決事實欄所載之甲基安非他命四包。而參酌上訴人如原判
決所載之前科紀錄，及上訴人以鉅款販入鉅量甲基安非他命等情
，堪認上訴人係意圖營利而販入該批甲基安非他命。依上訴人與
周世偉間之電話通話及傳送簡訊之內容以觀，彼等二人間並未提
及上訴人所辯解之情節，且彼等二人於九十四年三月二十八日，
即開始聯絡甲基安非他命交易事宜，嗣談妥甲基安非他命交易之
數量及價金，並約定於九十四年三月二十九日，在高雄縣林園鄉
進行交易。而上訴人如僅係單純代人看該批甲基安非他命，並無
須具體洽談甲基安非他命之數量，亦無須談及是否帶錢過去等情
，況上訴人前往與周世偉見面前並先提領現款，堪認上訴人係向
周世偉販入甲基安非他命，其與周世偉供稱：係將甲基安非他命
寄放在上訴人處云云，無非係屬事後卸責及迴護之詞，均不足採
信等情，予以綜合判斷。因而撤銷第一審判決，改判論處上訴人
販賣第二級毒品（累犯）罪刑，已於判決內說明其所憑之證據及
其認定之理由，從形式上觀察，並無違背法令之情形。按供述證
據前後，雖稍有參差或互相矛盾，事實審法院非不可本於經驗法
則斟酌其他證據作合理之比較定其取捨，從而供述證據之一部認
為真實者予以採取，亦非證據法則所不許。又證據之取捨與證據
之證明力如何，均屬事實審法院得自由裁量、判斷之職權；苟其
此項裁量、判斷，並不悖乎通常一般之人日常生活經驗之定則或
論理法則，又於判決內論述其何以作此判斷之心證理由者，即不
得任意指摘其為違法，而據為提起第三審上訴之合法理由。原判
決綜合上述各項證據資料，認定上訴人確有如原判決事實欄所載
之犯行等情，乃其採證認事調查職權之合法行使，不容任意指為
違法。原判決認定上訴人係在高雄縣林園鄉○○路「麥當勞」附
近，先將販入甲基安非他命之二百萬元價金交付周世偉等情，並
非單憑證人侯安泰之供述，縱認侯安泰於另案及本案供述時，其
用語前後不盡相同，而原判決未說明其為如何斟酌取捨之理由，
而有微疵，然於判決之結果並無影響，依刑事訴訟法第三百八十
條規定，仍不得據為合法之第三審上訴理由。原判決並未如上訴
意旨(二)所載之認定記載論述說明，且原判決並已說明周世偉有利
上訴人供述各情，係屬事後迴護上訴人之詞，不足採信等情明確
，上訴意旨未依卷內資料而任意漫事指摘，並非有據。上訴意旨
徒憑己意或就原判決已有說明之事項，或就原審判斷證據證明力
之合法職權行使，漫指其違法，重為單純事實上之爭執，難謂係
適法上訴第三審之理由，其上訴違背法律上之程式，應予駁回。
據上論結，應依刑事訴訟法第三百九十五條前段，判決如主文。
中    華    民    國  九十七  年    八    月  二十八  日
                      最高法院刑事第一庭
                          審判長法官  董  明  霈
                                法官  林  茂  雄
                                法官  張  祺  祥
                                法官  賴  忠  星
                                法官  宋      祺
      本件正本證明與原本無異
                                      書  記  官
中    華    民    國  九十七  年    九    月    四    日
                                                      K


司法院資訊處製作；財團法人民間司法改革基金會備份。
